臺灣高等法院臺中分院民事判決
                                      109年度上字第87號
上 訴 人 即
變更之訴原告  李仁鴻                              
訴 訟 代理人  徐盛國律師
被上 訴 人即
變更之訴被告  李國禎
訴 訟 代理人  鄭智文律師
複 代  理 人  吳文哲律師
上列當事人間債務人異議之訴事件，上訴人對於中華民國108年1
2月30日臺灣彰化地方法院108年度訴字第873號第一審判決提起
上訴，並為訴之變更，本院於109年12月22日言詞辯論終結，判
決如下：
    主  文
變更之訴及假執行之聲請均駁回。 
變更之訴訴訟費用由上訴人即變更之訴原告負擔。
    事實及理由
壹、程序方面按當事人因情事變更而以他項聲明代最初之聲明者
    ，在第二審得為訴之變更或追加，此觀之民事訴訟法第446
    條第1項、第255條第1項第4款規定至明。本件上訴人即變更
    之訴原告（下稱原告）於原審提起債務人異議之訴，並聲明
    為：原法院108年度司執字第33837號清償債務事件（下稱系
    爭執行事件），所為之強制執行程序應予撤銷。嗣該強制執
    行程序已於民國108年11月29日，因被上訴人即變更之訴被
    告（下稱被告）依原法院民事執行處（下稱執行法院）之收
    取命令收取原告對於第三人李○○之債權而已終結；原告乃於
    本院為訴之變更，改依不當得利之法律關係，請求被告應給
    付原告新臺幣（下同）220萬7411元及自108年11月28日起至
    清償日止，按年息百分之5計算之利息。核原告所為訴之變
    更屬因情事變更而以他項聲明代最初之聲明，依前揭規定，
    縱被告不同意原告為訴之變更，仍應准許。又原告於本院所
    為訴之變更既經准許，原訴之訴訟繫屬即已消滅，其在第一
    審所提起之訴視為撤回，故本院僅就原告變更之新訴為裁判
    ，無就原訴更為維持或變更判決之必要，併此敘明。
貳、實體方面
一、原告主張：原告前於80年初起，與被告之父親李○○合夥興建
    「皇家花園大廈」（下稱烏日建案）及「草屯富貴世家」（
    下稱草屯建案）【以下合稱系爭2建案】，烏日建案銷售由
    原告負責收尾，草屯建案則由李○○負責收尾。於推案後期，
    李○○對其遺產預作分配，將烏日建案之合夥利益分配給長子
    即被告，將草屯建案之合夥利益分配給次子即訴外人李○○，
    而於84年12月29日使被告與李○○分別與原告簽訂合夥契約，
    雙方均同意系爭2建案最後需一起會算，由雙方找補差額。
    爾後，在85年間，兩造與李○○等人在李○○家中亦成立系爭2
    建案共同會算協議。此外，在本院92年度上易字第1942號被
    告告訴原告侵占案件【下稱92上易1942號案件】及臺灣彰化
    地方法院檢察署104年度偵字第4336號原告告訴李○○侵占案
    件【下稱104偵4336號案件】中，被告均有表示系爭2建案要
    共同會算即一起清算、互相抵銷，原告亦同意，被告自應受
    共同會算協議之拘束。從而，草屯建案於清算結果，經原法
    院104年度重訴字第200號【下稱104重訴200號】確定判決，
    判命李○○應給付原告1612萬1281元及自104年5月1日起加計
    法定遲延利息；關於烏日建案，經本院87年度重上字第55號
    【下稱87重訴55號】確定判決判命原告應給付被告1266萬30
    9元及自86年12月6日起加計法定遲延利息。則經兩相抵銷後
    ，被告對原告已無任何債權。詎被告仍持上開確定判決聲請
    向原告強制執行，嗣換發臺灣臺中地方法院107年度司執字
    第50019號債權憑證為執行名義（下稱系爭執行名義），向
    原法院聲請以系爭執行事件對原告強制執行，收取原告對第
    三人李○○之債權220萬7411元，為無法律上原因而獲利，致
    原告受有損害，爰依不當得利之規定請求被告返還。並聲明
    ：㈠被告應給付原告220萬7411元及自108年11月28日起至清
    償日止，按年息百分之5計算之利息。
    ㈡願供擔保，請准宣告假執行。
二、被告則以：原告與李○○關於草屯建案所簽立之「合夥契約書
    」，及兩造關於烏日建案所簽立之「合夥朋分股金及紅利書
    」，均未載明有共同會算之合意，亦未載明系爭2建案有何
    關聯，系爭2建案是各自會算盈虧及稅費。原告在85年間某
    日至李○○住處，目的是要向李○○要錢，而非磋商共同會算、
    抵銷契約，縱有談及至此，亦屬眾人談論間之提議，並非契
    約之合意，蓋後續並無人據此有所主張，原告在其後之民、
    刑事案件，亦未提及曾有共同會算、抵銷之情事。又刑事案
    件重在犯罪事實澄清，與基於當事人自由意志成立契約合意
    有別，不宜將以刑事筆錄調查意見之陳述認定為契約行為。
    原告援引92年上易1942號案件或104年偵4336號案件筆錄，
    做為兩造有共同會算之協議，均無理由。又縱在104年偵433
    6號案件中，李○○曾有提出三方會算、抵銷，至多僅屬「倡
    議」、「要約引誘」，並無會算、抵銷契約成立之事實，且
    在原告所提刑事補充告訴理由狀中，亦已表示否認及反對，
    原告之告訴代理人亦當庭表示李○○不能用被告之債權主張抵
    銷，自無從成立任何契約；且原告本人於104年7月2日之偵
    查期日並未到場，其告訴代理人亦無締約之權限，無從與被
    告及李○○達成三方會算、抵銷之協議。退而言之，倘兩造與
    李○○曾於84、85年間或93年8月20日之前成立任何契約，至
    本件於108年8月16日繫屬於原審已罹於15年之時效。並答辯
    聲明：㈠原告變更之訴駁回。㈡如受不利判決，願供現金或金
    融機構可轉讓定期存單擔保，請准宣告免為假執行。
三、兩造就本件為爭點整理如下：（見本院卷㈡第64至65頁、75
    至76頁）
㈠、不爭執事項：
１、兩造就烏日建案成立合夥契約；原告與李○○就草屯建案成立
    合夥契約。
２、關於草屯建案，原告與李○○於執行清算後，經104重訴200號
    判決李○○應給付原告1612萬1281元及自104年5月1日起至清
    償日止，按年息百分之5計算之利息。原告嗣以上揭確定判
    決為執行名義聲請強制執行無效果，經原法院換發105年度
    司執字第21922號債權憑證。
３、關於烏日建案，原告經87重上55號判決判命應給付被告1266
    萬309元及自86年12月6日起至清償日止，按年息百分之5計
    算之利息，嗣經最高法院於92年8月21日判決確定。
４、被告於108年7月31日持系爭執行名義向執行法院對原告聲請
    強制執行，以系爭執行事件受理，執行法院於108年11月20
    日核發收取命令，被告於108年11月28日收取原告對第三人
    李○○之債權220萬7411元（其中204萬8316元為本金，其餘為
    自107年5月11日起至清償日之法定遲延利息），嗣於108年1
    1月29日執行終結。
５、被告關於不爭執事項⒊確定判決所示債權，利息部分於107年5
    月17日回溯超過5年部分，已罹於時效。
㈡、爭點：
１、原告主張兩造及李○○就系爭2建案成立協議共同會算，以原告
    對李○○基於合夥草屯建案而生債權部分，與原告對被告基於
    合夥烏日建案所負債務，主張抵銷，有無理由？
２、原告主張以其對李○○之債權，即1612萬1281元及自85年8月1
    日起計算之法定遲延利息共3466萬754元（或如自90年8月16
    日起計算之法定遲延利息，則共為3059萬7307元），與被告
    對原告之債權抵銷後，原告對被告已無負任何債務，被告在
    系爭執行事件執行所得，為不當得利，依據不當得利之法律
    關係，請求被告應給付原告220萬7411元，及自108年11月28
    日起至清償日按年息百分之5之計算之利息，有無理由？
四、得心證之理由
㈠、原告主張在84年12月29日，原告分別與李○○、被告簽立「合
    夥契約書」、「合夥朋分股金及紅利書」，即同時成立共同
    會算、相互抵銷協議乙節，並無理由：
１、依據原告與李○○簽立之「合夥契約書」約定略以：原告出資1
    800萬元、李○○出資4100多萬元；原告與李○○之股份比例各
    佔2分之1，紅利分配方式各2分之1、過戶之增值稅各負擔2
    分之1；另因李○○出資較多，所以雙方同意從紅利中先扣除2
    00萬元作為李○○利息補貼，剩餘再扣除百分之10給予原告作
    為開發獎金，剩餘金額由雙方各分2分之1等語（見本院卷㈠
    第57至59頁），並無任何有關將來就烏日建案共同會算之約
    定。另觀之兩造所簽立之「合夥朋分股金及紅利書」，實際
    上除了兩造外，烏日建案之合夥人尚有訴外人李○○，而依據
    其3人在該契約之約定略以：原告（甲方）出資粗估約6000
    萬元、被告（乙方）出資1525萬元、李○○（丙方）出資1829
    萬元；本案紅利粗估約2100萬元，紅利分配方式：被告、李
    ○○各取紅利之4分之1，原告分取2分之1，但原告出資較多，
    三方同意從紅利中先扣除200萬元作為利息補貼款予原告後
    ，再計算分取紅利；投資額預估在85年3月31日可退回甲乙
    丙三方；紅利之百分之10分予原告做為開發獎金；投資紅利
    總計估為1710萬元，預計85年4月20日分給原告855萬元、被
    告及李○○各427萬元等語（見本院卷㈠第215至221頁），亦未
    隻字提及與草屯建案一併會算之情形。況且，烏日建案既尚
    有合夥人李○○，是否一併會算，亦應經李○○之同意，且應就
    李○○部分一併會算，則原告主張其有與李○○及被告成立系爭
    2建案一併會算之協議云云，已非無疑。再者，被告關於烏
    日建案，訴請原告返還合夥出資等事件，依據87重上55號判
    決理由，並未見原告於該事件主張兩造曾協議就草屯建案一
    併會算、抵銷等語，顯見，原告主張在84年12月29日簽立上
    開2契約時，兩造與李○○曾約定就系爭2建案一併會算云云，
    應非事實。
２、另原告主張依據「合夥契約書」之記載，李○○出資較多，卻
    與原告各分2分之1之股份、分紅；而依「合夥朋分股金及紅
    利書」，被告出資僅原告2分之1，卻約定雙方分配2分之1紅
    利等情，看似不合理，但因為2份契約是要共同會算，所以
    加總計算出資額之後，則屬相當，可證兩造與李○○確實有成
    立共同會算協議云云。然而，合夥契約如何約定各合夥人之
    股份、分紅比例，考量之因素甚多，非必以形式上之出資金
    額而定，原告僅以出資金額與股份、分紅比例不合乙節，即
    推認合約當事人就系爭2建案有共同會算之協議云云，已難
    逕採。原告復主張：「合夥契約書」約定合夥人在85年1月8
    日前約定辦妥產權過戶給客戶手續及用印，推算於85年3月
    即可收回相關款項，核與「合夥朋分股金及紅利書」約定於
    85年3月31日、4月20日退回出資額時間及分配紅利時間相當
    ，足證系爭2建案確實要共同會算云云。然系爭2建案為不同
    建案，各自有其興建、銷售時程，苟有進度相近，亦難逕認
    有共同會算協議之事實。又倘若如原告所述，上開2份契約
    書有關出資額、股份與紅利比例及退回出資額之時間點等約
    定，均係為共同會算所為之刻意安排，則衡以系爭2建案金
    額高達數千萬元，事關合夥人權益重大，豈未同時將如何會
    算，何人應參與會算等情明白約定在上開2份契約書內之理
    ，故原告據此主張兩造及李○○有共同會算之協議云云，應不
    可採。
３、另原告雖以在「合夥契約書」第㈤條中記載「另雙方合夥案」
    ，即指烏日建案而言，可見當時確有就系爭2建案共同會算
    之協議云云。惟觀之「合夥契約書」第㈤條約定：「紅利分
    配方式，甲乙雙方各分取紅利之貳分之壹，本案乙方（指李
    ○○）出資較多（有另雙方合夥案，甲方出資額較多），所以
    雙方同意從紅利中先扣除貳佰萬元作為乙方利息補貼，剩餘
    再扣除百分之拾給予甲方作為本案之開發金，剩餘金額雙方
    再各分貳分之壹」（見本院卷㈠第57、59頁）；對照「合夥
    朋分股金及紅利書」第㈢條約定：「紅利分配方式，乙丙方
    各分取紅利之肆分之壹，甲方分取紅利之貳分之壹，但因甲
    方（即原告）出資較多，甲乙丙方同意從紅利中先扣除貳佰
    萬元正，作為利息補貼予甲方後，再計算分取紅利」（見本
    院卷㈠第217頁），可知縱使所謂另雙方合夥案所指為烏日建
    案，但在「合夥契約書」記載之「有另雙方合夥案，甲方出
    資額較多」之文字，重點在於就出資較多之人可從紅利先扣
    除200萬元作利息補貼，並強調烏日建案也是如此處理之意
    ，難認有何系爭2建案要共同會算之意旨。況且，李○○既非
    烏日建案之合夥人，烏日建案合夥人亦尚有李○○，原告以未
    嚴謹記載之「另雙方合夥案」等字句，即主張兩造與李○○確
    有共同會算之協議云云，應不足採。
㈡、原告主張在85年間或於92上易1942號案件審理中，兩造與李○
    ○成立共同會算、相互抵銷之協議，均無理由：
１、原告主張在85年間，與其母親、胞弟李○○去找李○○、李○○及
    被告，在李○○家中成立系爭2建案共同會算之協議；及在92
    上易1942號案件審理中，亦成立共同會算協議等情，據其出
    臺灣南投地方法院檢察署87年度偵字第331號原告告訴李○○
    侵占案件（下稱87偵331號案件）之偵訊筆錄及92上易1942
    號之準備程序筆錄等為證。而查，在87偵331號案件中，針
    對檢察官之詢問，李○○答以：「‧‧‧因79年我與他在烏日有
    合夥，他說他出比較多，他要專心照顧那邊，他就不出‧‧‧
    」、「因李仁鴻烏日案子沒有與我對帳完畢，富貴世家也還
    沒有對帳，因兩帳目都沒有整理出來‧‧‧」（見本院卷㈠第61
    頁、69頁、71頁），上開陳述應係李○○就其所涉侵占案件，
    就對檢察官之訊問所為單方陳述或辯詞，亦無從自李○○上開
    供述，即認有何協議之達成。況且，審之該偵查筆錄，原告
    對李○○上開說法，並未予肯認，且進一步陳稱：「那份合夥
    契約（參諸原告在87重上55號事件之主張，應係指「合夥朋
    分股金及紅利書」）是我在暴力脅迫下寫的」等語（見本院
    卷㈠第73頁），則原告援引上開偵訊筆錄做為主張兩造曾協
    議共同會算之依據，無異自相矛盾。
２、另在92上易1942號案件之93年1月5日準備程序期日，原告之
    母李○○證稱：「我大兒子（指原告）去向他（李○○）要錢，
    蓋房子的工程款他領走了，沒有給我兒子」、「（為什麼沒
    有要到錢？）他們說等烏日那裡全部做完再一起算帳」、「
    草屯那裏李○○他們有領錢，有說到烏日我兒子有領錢，要去
    算錢，李○○說等大家結束了以後才算」；而原告之胞弟李○○
    亦證稱：「（原告去要錢時，李○○或是李國禎有無什麼表示
    ？）他們2人表示草屯、烏日案再一起算」等語（見本院卷㈠
    第79至80頁、83至87頁）。姑不論李○○、李○○為原告之至親
    ，在原告所涉侵占案件，立場已非客觀；且參諸在84年12月
    29日簽立「合夥朋分股金及紅利書」時，烏日建案實際上已
    經結案，且依「合夥朋分股金及紅利書」約定之內容，應屬
    合夥解散，並為全體合夥人即兩造和李○○清算之意，此亦為
    87年重上55號判決理由所是認（見原審卷第45頁），則李○○
    、李○○上揭所述：他們說等烏日那裏全部做完再一起算；李
    ○○說等大家結束了以後才算等語，與事實有間，亦難逕採。
    況且，所謂「以後再一起算」，究要如何算，並未具體說明
    ，亦難以李○○、李○○之證詞推認本件有原告所主張兩造及李
    ○○曾在85年間，於李○○住處，就系爭2建案有共同會算、相
    互抵銷協議之事實。
３、至於原告主張兩造與李○○在92上易1942號案件中成立共同會
    算協議部分，此觀之92年上易1942號案件準備程序筆錄之記
    載，僅有李○○、李○○於上開準備程序期日證述關於在85年間
    ，渠等偕同原告至李○○家向李○○要錢之經過。非但被告未於
    該期日到場，被告之自訴代理人、原告之辯護人或李○○於該
    期日，均未有任何共同會算之要約或承諾意思之表達（見本
    院卷㈡第79至100頁），則原告主張在92上易1942號案件中兩
    造與李○○成立共同會算、相互抵銷之協議云云，亦屬無據。
４、另92上易1942號判決雖以：系爭2建案之合夥款項多為李○○所
    出，則實際合夥人均為李○○，原告主張依據民法第000條，
    得以草屯建案盈餘未分配得對抗李○○之事由對抗受讓李○○關
    於烏日建案合夥債權之被告，系爭2建案應合併計算，尚非
    無據等語（見本院卷㈠第117頁），惟查，依據「合夥契約書
    」已載明合夥人為原告及李○○，而「合夥朋分股金及紅利書
    」亦載明合夥人為兩造及李○○，縱李○○、被告投資建案之資
    金來源是由其父親李○○提供，然並無從認定李○○即為系爭2
    建案之實際合夥人，更無所謂原告得以草屯建案盈餘未分配
    乙節對抗李○○，因而得對抗受讓李○○關於烏日建案債權之被
    告之情形。再者，92上易1942號判決係在審理原告關於烏日
    建案有無侵占犯行，對於李○○是否為實際合夥人，系爭2建
    案是否應共同會算、相互抵銷之民事法律關係之認定，自無
    實質拘束效力。因此，原告據以主張於92上易1942號案件，
    兩造與李○○間有共同會算、相互抵銷之協議云云，洵無足採
    。
㈢、原告主張兩造與李○○在於104偵4336號案件偵查時，就系爭2
    建案成立共同會算、互相抵銷之協議，並無理由：
１、原告雖主張被告在104偵4336號偵查庭表示系爭2建案一起清
    算、相互抵銷等語，是對原告在92上易1942號案件中向被告
    要約系爭2建案共同會算所為之承諾，應認已成立共同會算
    、相互抵銷之協議云云。惟所謂意思表示是指將內心企圖發
    生一定「私法上」效果的意思表示於外部；又對話為要約者
    ，非立時承諾，即失其拘束力。非對話為要約者，依通常情
    形可期待承諾之達到時期內，相對人不為承諾時，其要約失
    其拘束力。民法第156條、第157條定有明文。查，原告雖引
    用92上易1942號判決書第9頁第5行以下之記載，做為其曾對
    被告為共同會算、相互抵銷之要約意思表示。惟觀之上開判
    決記載：「被告（本件原告）主張依據民法第299條之規定
    ，得以草屯富貴世家盈餘未分配得對抗李○○之事由對抗受讓
    李○○本件合夥債權之自訴人李國禎，本件烏日皇家大廈建案
    應與草屯富貴世家建案合併計算，尚非無據」等語（見本院
    卷㈠第117頁），應係原告在該刑事案件中以被告身分所為之
    答辯，已難認屬對本件被告所為欲發生一定「私法上」效果
    之要約之意思表示。原告復未提出其曾在該案中，曾向被告
    為共同會算之要約意思表示，已無從認原告主張其曾為要約
    乙節為事實。況且，以對話為要約者，非立時承諾，即失其
    拘束力，故縱原告曾在92上易1942號案件中對被告為要約，
    未經被告承諾，已失其效力，原告主張被告於104年7月2日
    偵查庭所為一併會算等語之陳述，是對其在10餘年前於92上
    易1942號案件中所為要約之承諾云云，實無可採。
２、另原告主張被告在104偵4336號偵查庭表示系爭2建案一起清
    算、相互抵銷等語，是對原告之要約，經原告承諾後，達成
    共同會算、相互抵銷之協議云云。被告在李○○所涉104偵433
    6號侵占案件中，於104年7月2日偵查庭，以證人身分接受檢
    察事務官（下稱檢事官）詢問時陳述：「（檢事官問：草屯
    建案經會計師鑑定結論及建議為李○○應給付李仁鴻16,121,2
    81元，你是否知情？）他們在清算後，我弟弟（指李○○）有
    打電話給我，我跟我弟弟說，烏日建案從判決後，李仁鴻都
    不還我，烏日建案比草屯建案早二年結束，如果從判決開始
    算起，連利息至100年，李仁鴻要還我超過2千萬元，如果要
    結算的話，我的債權要替我爭取」、「（檢事官問：是否知
    道李○○為何不願支付李仁鴻16,121,281元？）我弟弟建議草
    屯建案與烏日建案一起處理，如果我的債權可以確保，我同
    意這樣子」、「（檢事官問：是否同意李仁鴻與李○○及你與
    李仁鴻間之欠款互相抵銷部分？）如果我弟弟給我錢，我同
    意，要確保我的債權，如果這樣子我同意抵銷」、「（檢事
    官問：如果你弟弟不給你錢，你要如何處理？）我再與我弟
    弟處理」、「（檢事官問：是否同意二個建案欠款互相抵銷
    ？）可以」（見交查卷第76頁），則上開被告所述如其債權
    得以確保，可以同意系爭2建案一起處理、相互抵銷等語，
    是針對檢事官所為詢問之回答，並非出於有受私法上效果拘
    束而為要約之意思表示，且對話之相對人為檢事官，亦非原
    告，已難認原告主張被告上開陳述為對原告所為私法上之要
    約行為。另檢事官在詢問被告之後，再向在庭之原告委任之
    刑事告訴代理人、李○○及被告詢問：如何和解，據李○○表示
    ：二個建案一併處理；被告則表示：如果可以確保我的債權
    ，我就可以；原告之告訴代理人表示：李○○與被告不是一體
    ，他們的債權債務是各自獨立的，李○○不能用被告的債權主
    張抵銷等語（見交查卷第77頁），足見在檢事官勸諭和解時
    ，三方意見均不相同，事後亦未成立和解，自難認兩造及李
    ○○在104偵4336號偵查庭中有就系爭2建案成立共同會算、相
    互抵銷之協議。原告主張被告已透過證詞或檢事官勸諭和解
    過程中，發生共同會算之私法效果云云，並無足採。本件原
    告無視李○○及被告在92上易1942號、104偵4336號案件中，
    係基於刑事被告或證人身分，對法官或檢事官訊問而為之陳
    述，並非基於發生特定之私法上效果而為，而任意擷取其等
    之陳述及證詞，做為本件主張兩造與李○○間就系爭2建案有
    共同會算、相互抵銷之協議，要無可採。又被告於上開偵查
    案件中，縱或基於其胞弟李○○所涉侵占案件，而表達願意共
    同會算之意願，然兩造究未達成任何共同會算之協議，已如
    前述。被告在本件主張其於偵查中之陳述不構成共同會算協
    議等語，乃係就契約構成要件所為之答辯，與禁反言原則無
    涉，原告主張被告違反禁反言之誠信原則云云，亦無可採。
五、綜上所述，原告未能舉證證明兩造與李○○間，曾就系爭2建
    案成立共同會算、互相抵銷之協議，則原告主張其關於烏日
    建案對被告所負債務，已因與原告就草屯建案對李○○之債權
    ，相互抵銷，其與被告間已無債權債務關係存在，被告於系
    爭執行事件中，執行所得之220萬7411元，為不當得利，難
    謂有據。從而，原告提起變更之訴，依不當得利之法律關係
    ，請求被告應給付原告220萬7411元及自108年11月28日起至
    清償日止，按年息百分之5計算之利息，為無理由，應予駁
    回。原告之訴既經駁回，其所為假執行之聲請，亦失所附麗
    ，應併予駁回。
六、本件事證已臻明確，兩造其餘之攻擊或防禦方法，經本院斟
    酌後，認為均不足以影響本判決之結果，爰不逐一論列，附
    此敘明。
七、據上論結，本件原告變更之訴為無理由，依民事訴訟法第78
    條，判決如主文。
中　　華　　民　　國　 110　　年　　1 　　月　　19　　日
                  民事第五庭  審判長法  官  許秀芬
                                    法  官  游文科
                                    法  官  李慧瑜
正本係照原本作成。
如不服本判決，應於收受送達後二十日內向本院提出上訴書狀，
其未表明上訴理由者，應於提出上訴後二十日內向本院補提理由
書狀（均須按他造當事人之人數附繕本）。
上訴時應提出委任律師或具有律師資格之人之委任狀；委任有律
師資格者，另應附具律師資格證書及釋明委任人與受任人有民事
訴訟法第四百六十六條之一第一項但書或第二項所定關係之釋明
文書影本。如委任律師提起上訴者，應一併繳納上訴裁判費。

                                    書記官  陳秀鳳

中　　華　　民　　國　 110　　年　　1 　　月　　19　　日